臺灣臺北地方法院刑事裁定　　　　　　　　　　　　　九十二年度自字第四五五號
　　自　訴　人　甲○○
　　被　　　告　國防部最高軍事法院檢察署檢察長楊建平
右列被告因違法失職等案件，經自訴人提起自訴，本院裁定如左：
    主  文
自訴駁回。
    理  由
一、自訴意旨略以：自訴人甲○○因認空軍總司令部原坤字第十一號判決所確認事實
    為自訴人、韋永和、王璞、王複華等四共犯，將無帳汽車器材半車運往謝文奎家
    中存放作為私用一案，僅將四共犯判罪，獨另一共犯謝文奎未被判罪，自訴人認
    原判決不公違背法令，於民國九十年七月十一日至九十二年二月十二日，凡七次
    聲請國防部最高軍事法院檢察署（下稱最高軍事法院檢察署）檢察長提起非常上
    訴以撒銷原判決，但最高軍事法院檢察署檢察長於九十一年六月七日（九一）法
    孝字第０二五一號書函（下稱法孝字第０二五一號書函）中竟偽稱：「原判決未
    判謝文奎罪係事實認定」，因認檢察長楊建平及承辦人於書函中第二段第二節偽
    造與原判決不同之事認定，而有共同偽造文書之犯嫌云云。
二、按法院或受命法官於自訴案件第一次審判期日前訊問及調查結果，如認為案件有
    刑事訴訟法第二百五十二條至二百五十四條之情形者，得以裁定駁回其自訴，同
    法第三百二十六條第三項定有明文。次按，犯罪事實應依證據認定之，無證據不
    得推定其犯罪事實，刑事訴訟法第一百五十四條第二項亦有明文。又所謂認定犯
    罪事實之證據，係指足以認定被告確有犯罪行為之積極證據而言，如未發現相當
    證據，或證據不足以證明，自不能以推測或擬制之方法，以為裁判基礎；而自訴
    人之指訴，係以使被告受刑事訴追為目的，是其陳述是否與事實相符，仍應調查
    其他事實以資審認，始得為不利被告之認定，分據最高法院四十年台上字第八六
    號、五十二年台上字第一三○○號判例闡釋在案。另按，刑法第二百十三條不實
    登載公文書罪之成立，除客觀上公務員在其職務上所掌公文書，有為虛偽不實之
    登載行為，且足生損害於公眾或他人外，其在主觀上須明知為不實。所謂明知係
    指直接之故意而言，有最高法院六十九年台上字第五九五號判例可資參照。
三、自訴人提起本件自訴，認國防部最高軍事法院檢察署檢察長楊建平涉有前揭犯行
    無非係以卷附空軍總司令部原坤字第十一號判決、法孝字第０二五一號書函為其
    論據。惟查，法孝字第０二五一號書函說明中第二項(二)載為：「按非常上訴係依
    據原判決所確認之事實，審查其適用法律是否有誤，並不涉及事實認定問題。故
    聲請意旨所謂該器材並未存放謝文奎家中，並指摘原判決認定聲請人將器材運往
    謝文奎家中存放實屬有誤，以及原判決未判謝文奎共同侵占罪乙節，均屬事實認
    定問題，不在非常上訴審酌範圍。」等語，細譯其文意，係在說明非常上訴審裁
    判適用範圍及自訴人聲請所爭執事項均係事實認定問題，不在非常上訴範圍，以
    之為認定無提起非常上訴法定事由之立論基礎，該書函並無登載任何偽造事實，
    自訴人提起本件自訴應係誤解書函意旨所致，前揭發函之承辦人員，難謂有何虛
    偽不實登載之行為及犯意，與刑法第二百十三條公務員登載不實之構成要件，尚
    屬有間；且自訴人提出之法孝字第０二五一號書函，署名為「國防部最高軍事法
    院檢察署」亦非以被告名義出具，又未舉出被告與承辦人間有何犯意聯絡及行為
    分擔之事實，不能證明被告與承辦人間共同犯罪，此外，本院復查無其他積極證
    據足認被告有自訴人所指之偽造文書犯嫌，無從徒憑自訴人片面、推測之指訴，
    逕為不利被告等犯罪事實之認定，揆之首開說明，應認被告等罪嫌尚有不足，本
    件自訴應予駁回。另按自訴狀記載被告所犯法條，僅供法院參考，法院於不妨害
    事實同一之範圍內，仍得依職權適用法律，不受自訴狀記載法條之拘束，最高法
    院八十一年度台上字第一００三號判決參照，自訴狀中除認被告涉犯前開偽造文
    書犯行外，同時載有「違法失職」云云，但並未具體指出適用之法條，且依自訴
    狀所載事實，無從涵攝任何具體法條，依前開最高法院判決意旨，本院就此不為
    駁斥之論述，附此敘明。
據上論斷，應依刑事訴訟法第三百二十六條第三項、第二百五十二條第十款，裁定如
主文。
中　　　華　　　民　　　國　　九十三　　年　　　一　　　月　　二十九　　日
                                      臺灣臺北地方法院刑事第十四庭
                                      審判長法官  宋  松  璟
                                            法官  吳  秋  宏
                                            法官  王  綽  光
右正本證明與原本無異。
如不服本裁定，應於裁定送達後五日內向本院提出抗告狀。
                                          書記官  潘  惠  梅
中　　　華　　　民　　　國　　九十三　　年　　　二　　　月　　　五　　　日
